Inventaris van het archief van het Nederlands Beheersinstituut, beheersdossiers beginnend met de letter G
Nationaal Archief, Den Haag
- Serie 'Grimme, F.A. - Groninger Vakantie Kinderfeest'
  - Gromax (Dameshoedenfabriek) NV, Amsterdam, ---
    Dit dossier betreft ook: Groenman, L.N.
  - Grombacher, M., Genève [WE 2160], ---
  - Grombeen, M.D., Vogelwaarde, 82770
  - Gromeier-Rubau, E., Amsterdam, 82771
  - Gromer, E., Köln [PD40 582], ---
    Onderdeel van een omslag met meerdere dossiers. Deze omslag is aan te vragen via archiefinventaris 2.09.16.02, inventarisnummer 5093, ten name van Bergh, J.B.W.J.
  - Gromm, K.E., Heerlen, 82772
  - Gromowski, J., Düsseldorf, 82773
  - Gromowski, J., Düsseldorf [WE 5443], ---
    Onderdeel van een omslag met meerdere dossiers. Deze omslag is aan te vragen via archiefinventaris 2.09.16.03, inventarisnummer 6311, ten name van Cohnheim, E.
  - Gromzig, C., Hilversum, 82774
  - Grond, H.L., Kerkrade, 82775
  - Grond, H.L., Kerkrade [PE40 3201], ---
  - Grond, J.J., Wittem, 82776
  - Grond, J.J., Wittem [PE40 2601], ---
  - Grond, L.C. van der, Utrecht, 82777
  - Grond, M., Leeuwarden [PE38 2185], 3697
  - Grond, M.M.H., Kerkrade, 82779
  - Grond, N., Bolholtz, 82780
  - Grond,M., Minnertsga, 82778
  - Grondel, F. van, Rotterdam, 82781
  - Grondel, F.C., Den Haag, 82782
  - Grondel, H.F.C., Leiden, 82783
  - Grondel, J., Voorburg, 82784
  - Gronden, G.W. van der, Den Haag, 82785
  - Grondhout, A.H., Batavia [PD3 613], ---
  - Grondhout, A.M., Batavia, 82786
  - Grondhuis, J.H.J.M., Zwolle [DM 785], ---
  - Grondhuis, J.W., Den Haag, 82787
  - Grondlok, D., Utrecht [PE54 4038], ---
  - Grondman, G., Den Haag, 82788
  - Grondsma, R., Joure, 82789
  - Grondsma, R., Joure, 82790
  - Gronefeld, A., Bentheim [WE 3731], ---
    Onderdeel van een omslag met meerdere dossiers. Deze omslag is aan te vragen via archiefinventaris 2.09.16.02, inventarisnummer 6201, ten name van Bokenfeld-Steffen, C.
  - Gronefeld, H., Bentheim [WE 3676], ---
    Onderdeel van een omslag met meerdere dossiers. Deze omslag is aan te vragen via archiefinventaris 2.09.16.01, inventarisnummer 6187, ten name van Albach, H.
  - Gronefeld, J.G.H., Leidsendam, 82791
  - Gronefeld-Blom, C.M., Leidschendam [PE39 257], ---
  - Groneick, M.K., Haaksbergen [WFV 7375], ---
    Onderdeel van een omslag met meerdere dossiers. Deze omslag is aan te vragen via archiefinventaris 2.09.16.01, inventarisnummer 5908, ten name van Althof, M.G.
  - Groneman, F.A.F., Baarn, 82839
  - Gronemann, NV, Hengelo, 82792
  - Gronemeier, E., Dortmund, 82802
  - Gronemeier, E., Dortmund [WE 5309], ---
    Onderdeel van een omslag met meerdere dossiers. Deze omslag is aan te vragen via archiefinventaris 2.09.16.02, inventarisnummer 6301, ten name van Becker, W.
  - Gronemeijer, H.H., Amsterdam, 82803
  - Gronenberg, G., Kohlscheid, 82804
  - Gronenberg, G., Kohlscheid [WE 5010], ---
  - Groner, J., Bad Kohlgrub [WE 444], ---
  - Gronewald-Waterham, J.J., Gronau, 82805
  - Gronger, W., Bentveld, 82806
  - Gronger, W., Bentveld [PE28 7184], ---
  - Groning, Groesbeek [WFV 2916], ---
  - Groning, H., Groesbeek, 82807
  - Groning, H., Nijmegen [WFV 7107], ---
  - Groning, J., Groesbeek, 82808
  - Groning, J.H., Groesbeek, 82809
  - Groning, J.H., Groesbeek [PE43 840], ---
  - Groningen, D. van, Amsterdam, 82810
  - Groningen, D. van, Amsterdam, 82811
  - Groningen, F. van, 82812
  - Groningen, gemeente, Gas-, Electriciteits- en Trambedrijf, Groningen [DN 735], ---
    Onderdeel van een omslag met meerdere dossiers. Deze omslag is aan te vragen via archiefinventaris 2.09.16.01, inventarisnummer 2023, ten name van Algemeen Provinciaal Stads- en Academisch Ziekenhuis
  - Groningen, H., Rotterdam, 82813
  - Groningen, J. van, Gouda [DM 892], ---
  - Groningen, Knorringa, P., Groningen, 105191
  - Groningen, L., Beverwijk, 82814
  - Groningen, M., Rosmalen, 82815
  - Groningen, W. van, Utrecht, 82794
  - Groningen, W. van, Rijswijk, 82795
  - Groningen, W. van, Leeuwarden [WFN 782], ---
    Onderdeel van een omslag met meerdere dossiers. Deze omslag is aan te vragen via archiefinventaris 2.09.16.03, inventarisnummer 5466, ten name van Crijns, P.H.
  - Groningen, W. van, Utrecht [PD54 369], ---
  - Groningen, W.J. van, Gaanderen, 82796
  - Groningen, W.J. van, Zaandam, 82797
  - Groningen, ziekenhuis, Groningen [DN 52], ---
  - Groningen-a Stuhling, H. van, Apeldoorn, 82800
  - Groningen-Schinkel, S. van, Rotterdam, 82799
  - Groningen-Schinkel, W.P. van, Den Haag, 82798
  - Groninger Brandwaarborg Maatschappij, Zeist [DN 1210], ---
    Dit dossier betreft ook: Fischer, W.
  - Groninger Confectie Fabriek, Groningen, 82822
  - Groninger Haardenfabriek, Groningen, 82823
  - Groninger Steenfabrieken NV, Ruischerbrug [DN 211], ---
    Onderdeel van een omslag met meerdere dossiers. Deze omslag is aan te vragen via archiefinventaris 2.09.16.01, inventarisnummer 2005, ten name van Amilko NV
  - Groninger Vakantie Kinderfeest, Groningen, 82824
- Serie 'Groninger, B. - Groten, A.'
  - Groninger, B., Lindloh [WE 5674], ---
    Onderdeel van een omslag met meerdere dossiers. Deze omslag is aan te vragen via archiefinventaris 2.09.16.01, inventarisnummer 6326, ten name van Armbrust, K.
    Dit dossier betreft ook: Plagge-Determann, M.
  - Groninger, B.H., Rütenbrock [PD11 546], ---
  - Groninger, J., Sneek, 82816
  - Groninger, J.G., München [PE67 3871], ---
    Onderdeel van een omslag met meerdere dossiers. Deze omslag is aan te vragen via archiefinventaris 2.09.16.02, inventarisnummer 4290, ten name van Brandhof, J.A.N. van der
  - Groninger, J.W., Brunssum, 82817
  - Groninger, O.R., Amsterdam, 82818
  - Groninger, S., Sneek, 82819
  - Groninger, S., Sneek, 82820
  - Groninger-Goecke, W.H.F.O., Rotterdam, 82821
  - Groninger-Hake, M.H., Lindloh [PD11 545], ---
  - Groningsche Bank, Groningen [PE2 856], ---
    Onderdeel van een omslag met meerdere dossiers. Deze omslag is aan te vragen via archiefinventaris 2.09.16.02, inventarisnummer 2084, ten name van Belastingen Rotterdam
    Dit dossier betreft ook: Raad voor het Rechtsherstel; Wiegand-de Vries, J.A.
  - Groningsche Vrouwenclub, Groningen [DN 739], ---
  - Groningse Haardenfabriek, Hoogkerk, 82854
  - Gronlich, P.W., Naarden, 82827
  - Gronloh, H., Kerkrade, 82826
  - Gronloh, H.H. [PE67 5099], ---
    Onderdeel van een omslag met meerdere dossiers. Deze omslag is aan te vragen via archiefinventaris 2.09.16.02, inventarisnummer 4358, ten name van Baermann, H.L.V.
  - Gronloh, H.H., Kerkrade [PE40 5038], ---
  - Gronloh, J.G., Naarden [PE36 3937], ---
  - Gronloh-Lehrbergen, A., Den Haag, 82828
  - Gronover, M.C., Amsterdam, 82829
  - Gronowski, F., Hoensbroek [PE32 64], ---
  - Gronsveld, E., Leens, 82831
  - Gronsveld, G., Leens, 82832
  - Gronsveld, G., Leens [PD27 1546], ---
  - Gronsveld, H., Uithuizen, 82833
  - Gronsveld, H., Uithuizermeeden [PD27 2093], ---
    Onderdeel van een omslag met meerdere dossiers. Deze omslag is aan te vragen via archiefinventaris 2.09.16.02, inventarisnummer 5002, ten name van Bakker, P.
  - Gronsveld, I., Leens, 82834
  - Gronsveld, M.J., Leens, 82835
  - Grontmij, N.V., Zwolle, 82836
  - Gronwoldt, H., Stuttgart [WP 1503], ---
    Onderdeel van een omslag met meerdere dossiers. Deze omslag is aan te vragen via archiefinventaris 2.09.16.01, inventarisnummer 5304, ten name van Astra Film Maatschappij, N.V.
  - Grood, J.T.W. de, Nijmegen, 82837
  - Grood, M.C. de, Nijmegen, 82838
  - Groof, M. de (I), Geldrop, 82872
  - Groof, M. de (II), Geldrop, 82873
  - Groof, S.G.H. de, IJmuiden, 82840
  - Groof-Retsin, J.M., Goes [PE2 3462], ---
  - Grooijmans, K., Reuver [PE57 423], ---
  - Grool, J.R., Middelburg, 82841
  - Grool, J.R.J., Middelburg, 82842
  - Groonheim, J., Rotterdam, 82844
  - Groonheim, S.W., Doetinchem, 82843
  - Groos, C., Scheveningen, 82845
  - Groos, D.F.C., Den Haag, 82846
  - Groos, G., Eindhoven, 82847
  - Groos, H.J., Delft, 82848
  - Groos, J.B.E., Den Haag, 82849
  - Groos, J.L., Amsterdam, 82850
  - Groos, W., Amsterdam, 82851
  - Groos-Cloppenburg, H., Den Haag [PD2 54], ---
  - Groos-Wittmann, M.J., Den Haag, 82852
  - Groosman, C.A.E., Vlaardingen, 82853
  - Groosman, G., Middelburg [DN 679], ---
  - Groosman, L.F. (I), Middelburg, 82855
  - Groosman, L.F. (II), Middelburg, 82856
  - Groot & Co. NV (Confectiefabriek), Amsterdam, 83324
  - Groot Batelaar, Lunteren, 83311
  - Groot Battavi-Lenting, T. van, Amsterdam, 83271
  - Groot en Snaterse, B. de, Nieuw-Vennep, 83309
  - Groot en van Vliet, de, Slikkerveer, 83316
  - Groot en Zoon, C., Hoorn, 83308
  - Groot. J. de, Groningen, 83058
  - Groot Noord-Hollandsche van 1845, De (Vereniging van Levensverzekering en Lijfrente), Amsterdam [KLP 438], ---
    Onderdeel van een omslag met meerdere dossiers. Deze omslag is aan te vragen via archiefinventaris 2.09.16.01, inventarisnummer 4505, ten name van Arnhem, (Levensverzekering-Maatschappij) NV
  - Groot van Coevorden, A.N. de, Den Haag [PD2 514], ---
  - Groot, A., Amsterdam, 82869
  - Groot, A., Hogersmilde, 82874
  - Groot, A., Alkmaar [PD4 84], ---
  - Groot, A., Nieuw-Vennep [PE28 5379], ---
  - Groot, A. de, Amsterdam, 82801
  - Groot, A. de, Amsterdam, 82857
  - Groot, A. de, Zaandam, 82858
  - Groot, A. de, Assen, 82859
  - Groot, A. de, Bergambacht, 82860
  - Groot, A. de, Driebergen, 82861
  - Groot, A. de, Groningen, 82862
  - Groot, A. de, Grouw, 82863
  - Groot, A. de, Leeuwarden, 82864
  - Groot, A. de, Den Haag, 82865
  - Groot, A. de, Willige Langerak, 82866
  - Groot, A. de, Hilversum, 82867
  - Groot, A. de, Amsterdam, 82868
  - Groot, A. de, Amsterdam, 82870
  - Groot, A. de, Amsterdam, 82871
  - Groot, A. de, Apeldoorn, 82875
  - Groot, A. de, Bierum, 82876
  - Groot, A. de, Heerlem, 82877
  - Groot, A. de, Nieuw-Vennep, 82878
  - Groot, A. de, Roosendaal, 82879
  - Groot, A. de, Rotterdam, 82880
  - Groot, A. de, Roosendaal, 82883
  - Groot, A. de, Staphorst, 82884
  - Groot, A. de, Tilburg, 82885
  - Groot, A. de, Veenwouden, 82886
  - Groot, A. de, Vleuten, 82888
  - Groot, A. de, Amsterdam [PE28 5445], ---
  - Groot, A. de, Amsterdam [PD1 2845], ---
  - Groot, A. de, Apeldoorn [PD10 820], ---
  - Groot, A. de, Bergambacht [PE26 373], ---
  - Groot, A. de, Bierum [PD27 824], ---
  - Groot, A. de, Den Haag [PE2 1181], ---
    Onderdeel van een omslag met meerdere dossiers. Deze omslag is aan te vragen via archiefinventaris 2.09.16.01, inventarisnummer 2099, ten name van Amerongen-Nopol, S. van
  - Groot, A. de, Hoensbroek [WFN 184], ---
    Onderdeel van een omslag met meerdere dossiers. Deze omslag is aan te vragen via archiefinventaris 2.09.16.04, inventarisnummer 5436, ten name van Eijsden, L. van
  - Groot, A. de, Holwierde [PE27 954], ---
  - Groot, A. de, Katwijk aan Zee [PE39 259], ---
  - Groot, A. de, Lopik [PE55 194], ---
  - Groot, A. de, Nieuw Vennep [WP 1374], ---
  - Groot, A. de, Rotterdam [KLP 684], ---
  - Groot, A. de, Staphorst [PE65 519], ---
    Onderdeel van een omslag met meerdere dossiers. Deze omslag is aan te vragen via archiefinventaris 2.09.16.01, inventarisnummer 4093, ten name van Appelhof, G.J.
  - Groot, A. de, Vleuten [PE55 13], ---
  - Groot, A. de, Zaandam [PD1 4120], ---
    Onderdeel van een omslag met meerdere dossiers. Deze omslag is aan te vragen via archiefinventaris 2.09.16.03, inventarisnummer 4692, ten name van Cohen, D.
  - Groot, A.A. de, Oudewater, 82881
  - Groot, A.A. de, Roosendaal, 82882
  - Groot, A.B., Zaandam, 82889
  - Groot, A.C., Den Haag, 82893
  - Groot, A.C. de, Breda, 82890
  - Groot, A.C. de, Groesbeek, 82891
  - Groot, A.C. de, Rotterdam, 82892
  - Groot, A.C. de, Zaandam, 82894
  - Groot, A.C. de, Nijmegen [DM 220], ---
  - Groot, A.C. de, Zaandam [PD1 1040], ---
  - Groot, A.C.M. de, Rotterdam, 82896
  - Groot, A.F. de, Nijmegen [WN 67], ---
  - Groot, A.F.C. de, Haarlem, 82897
  - Groot, A.G. de, Gennep, 82898
  - Groot, A.H.M. de, Gouda, 82899
  - Groot, A.J., Amsterdam, 82903
  - Groot, A.J., Rotterdam, 82906
  - Groot, A.J. de, Zaandam, 82900
  - Groot, A.J. de, Zaandam, 82901
  - Groot, A.J. de, Zwolle, 82902
  - Groot, A.J. de, Katwijk, 82904
  - Groot, A.J. de, Den Haag, 82905
  - Groot, A.J. de, Gouda [PE39 260], ---
  - Groot, A.J.M. de, Heerlen, 82907
  - Groot, A.L. de, Rotterdam, 82909
  - Groot, A.M. de, Eindhoven, 82908
  - Groot, A.P. de, Roosendaal, 82912
  - Groot, A.P. de, Santpoort, 82913
  - Groot, A.P. de, Bergen [PE4 489], ---
  - Groot, A.P. de, Santpoort [PE28 7186], ---
  - Groot, A.S. de, Amsterdam, 82914
  - Groot, A.W. de, Driebergen, 82915
  - Groot, B., Arnhem, 82916
  - Groot, B., Purmerend, 82920
  - Groot, B., Groningen, 82921
  - Groot, B. de, Amsterdam, 82917
  - Groot, B. de, Groningen, 82918
  - Groot, B. de, Hoorn, 82919
  - Groot, B. de, Assen, 82922
  - Groot, B. de, Den Haag, 82923
  - Groot, B. de, Amsterdam [PD1 775], ---
  - Groot, B. de, Haarlemmermeer [PE28 6840], ---
    Onderdeel van een omslag met meerdere dossiers. Deze omslag is aan te vragen via archiefinventaris 2.09.16.02, inventarisnummer 3525, ten name van Bekker, M.
  - Groot, B.A.J. de, Hazerswoude, 82924
  - Groot, B.J. de, Bussum, 83040
  - Groot, B.J.F. de, Deventer, 82925
  - Groot, B.K. de, Delft, 82926
  - Groot, B.Q., Medemblik, 82895
  - Groot, B.Q. de, Medemblik, 82927
  - Groot, B.S. de, Den Haag, 82928
  - Groot, B.S. de, Den Haag [PD2 513], ---
  - Groot, C., Hoorn, 82940
  - Groot, C., Nieuwe Niedorp, 82941
  - Groot, C., Hoorn [PD4 235], ---
  - Groot, C., Nieuwe Niedorp [PD4 159], ---
    Onderdeel van een omslag met meerdere dossiers. Deze omslag is aan te vragen via archiefinventaris 2.09.16.01, inventarisnummer 4809, ten name van Al, B.S.
  - Groot, C. de, Amsterdam, 82929
  - Groot, C. de, Alphen aan den Rijn, 82930
  - Groot, C. de, Amsterdam, 82931
  - Groot, C. de, Amsterdam, 82932
  - Groot, C. de, Beverwijk, 82933
  - Groot, C. de, Delft, 82934
  - Groot, C. de, 's Gravenzande, 82936
  - Groot, C. de, Groningen, 82937
  - Groot, C. de, Rotterdam, 82938
  - Groot, C. de, Rotterdam, 82939
  - Groot, C. de, Alphen aan den Rijn, 82942
  - Groot, C. de, Bodegrave [PE68 75], ---
  - Groot, C. de, Castricum [PD4 352], ---
  - Groot, C. de, Delft [PE3 316], ---
    Onderdeel van een omslag met meerdere dossiers. Deze omslag is aan te vragen via archiefinventaris 2.09.16.02, inventarisnummer 2192, ten name van Barten, A.
  - Groot, C.A. de, Rotterdam, 82943
  - Groot, C.A. de, Alkmaar [PE1 3678], ---
  - Groot, C.A.J. de, Amsterdam, 82945
  - Groot, C.A.L. de, Utrecht, 82944
  - Groot, C.B. de, Utrecht, 82946
  - Groot, C.D. de, Heukelum, 82947
  - Groot, C.D. de, Heukelum [PD3 1071], ---
  - Groot, C.de, Castricum, 82935
  - Groot, C.E., Texel, 82948
  - Groot, C.E., Texel [PE33 376], ---
  - Groot, C.F. de, Heemstede, 82949
  - Groot, C.H. de, Bergen op Zoom, 82950
  - Groot, C.J., Nieuwer-Amstel, 82951
  - Groot, C.J., Rotterdam, 82953
  - Groot, C.J., Amsterdam [PE1 3531], ---
    Onderdeel van een omslag met meerdere dossiers. Deze omslag is aan te vragen via archiefinventaris 2.09.16.02, inventarisnummer 3313, ten name van Brand, A.R.
  - Groot, C.J. de, Bilthoven, 82952
  - Groot, C.M. de, Rotterdam, 82954
  - Groot, C.W. de, Amsterdam, 82955
  - Groot, C.W. de, Enschede, 82956
  - Groot, C.W. de, Enschede [PE23 1638], ---
  - Groot, D. de, Amsterdam, 82957
  - Groot, D. de, Bergen, 82958
  - Groot, D. de, Soest, 82959
  - Groot, D. de, Beverwijk, 82960
  - Groot, D. de, Coevorden, 82961
  - Groot, D. de, Groningen, 82962
  - Groot, D. de, Haarlem, 82963
  - Groot, D. de, Roosendaal, 82964
  - Groot, D. de, Zuidwolde, 82965
  - Groot, D. de, Groningen [PE27 52], ---
    Onderdeel van een omslag met meerdere dossiers. Deze omslag is aan te vragen via archiefinventaris 2.09.16.01, inventarisnummer 3343, ten name van Akkerman, B.
  - Groot, D.A. de, Amsterdam, 82966
  - Groot, de [PE39 258], ---
  - Groot, de, Velp, 82887
  - Groot, de (Banketbakkerij), Haarlem [PE28 187], ---
  - Groot, de I., hilversum, 83032
  - Groot, de J., Amsterdam, 83048
  - Groot, D.H. de, Velsen-Driehuis, 82967
  - Groot, D.H. de, Velsen [PE28 4629], ---
  - Groot, E., IJmuiden, 82981
  - Groot, E., IJmuiden [PE28 1248], ---
  - Groot, E. de [PD3 1635], ---
  - Groot, E. de, Boornbergum, 82968
  - Groot, E. de, Arnhem, 82969
  - Groot, E. de, Deventer, 82970
  - Groot, E. de, Boornbergum, 82971
  - Groot, E. de, Ede, 82972
  - Groot, E. de, Den Haag, 82973
  - Groot, E. de, Enschede, 82975
  - Groot, E de, Groningen, 82976
  - Groot, E. de, Groningen, 82977
  - Groot, E. de, Hellum, 82978
  - Groot, E. de, Leeuwarden, 82979
  - Groot, E. de, Schiedam, 82980
  - Groot, E. de, Wommels, 82984
  - Groot, E. de, Den Haag [WE 2039], ---
    Onderdeel van een omslag met meerdere dossiers. Deze omslag is aan te vragen via archiefinventaris 2.09.16.02, inventarisnummer 6083, ten name van Blanckenstein, G.G.
  - Groot, E.C. de, Hilversum, 82982
  - Groot, E.C. de, Hilversum [PE36 201], ---
  - Groot, E.de, New York, 82983
  - Groot, F., Haagwoud, 82985
  - Groot, F., Alkmaar [PE4 41], ---
    Onderdeel van een omslag met meerdere dossiers. Deze omslag is aan te vragen via archiefinventaris 2.09.16.03, inventarisnummer 2632, ten name van Dekker, K.
  - Groot, F., Hoogwoud [PE4 374], ---
  - Groot, F.C.H., Amersfoort, 82986
  - Groot, F.J., Akersloot [PD4 155], ---
  - Groot, F.K. de, Den Haag, 82987
  - Groot, F.P., Alkmaar, 82988
  - Groot, G., Beemster, 82994
  - Groot, G., Purmerend, 82996
  - Groot, G., Groningen, 82997
  - Groot, G., Naarden, 83310
  - Groot, G., Beemster [PE47 105], ---
  - Groot, G. de, Amsterdam, 82989
  - Groot, G. de, Assen, 82990
  - Groot, G. de, Bergen op Zoom, 82991
  - Groot, G. de, Heemstede, 82992
  - Groot, G. de, Sittard, 82993
  - Groot, G. de, Purmerend, 82999
  - Groot, G. de, Kerkrade, 83294
  - Groot, G. de, Amsterdam, 83299
  - Groot, G. de, Amsterdam [PE1 3914], ---
    Onderdeel van een omslag met meerdere dossiers. Deze omslag is aan te vragen via archiefinventaris 2.09.16.02, inventarisnummer 3327, ten name van Bobeldijk, J.
  - Groot, G. de, Amsterdam [PD1 637], ---
  - Groot, G. de, Gorcum [DM 567], ---
  - Groot, G. de, Groningen [PE27 955], ---
  - Groot, G.D., St. Pancras, 82995
  - Groot, Gebr., Terwolde, 83323
  - Groot, G.G. de, Nijmegen, 83000
  - Groot, G.H. de, Amsterdam, 83001
  - Groot, G.H. de, Rotterdam, 83002
  - Groot, G.H. de, Utrecht, 83003
  - Groot, G.J. de, Den Haag, 83004
  - Groot, G.J. de, Kerkrade, 83005
  - Groot, G.J. de, Amsterdam, 83006
  - Groot, G.J. de, Kerkrade [PE40 3265], ---
  - Groot, G.J.A.M., Utrecht, 83007
  - Groot, G.J.A.M. de, Utrecht [PE54 296], ---
  - Groot, G.K. de, Amsterdam, 83008
  - Groot, G.L. de, Wassenaar, 83009
  - Groot, G.P. van, Amsterdam, 83268
  - Groot, G.V. de, Alkmaar [PD4 349], ---
  - Groot, G.W., Deventer, 83010
  - Groot, H., Amsterdam, 83015
  - Groot, H., Utrecht, 83016
  - Groot, H., Zaandam, 83018
  - Groot, H., Enschede [DM 2153], ---
  - Groot, H., Spierdijk [PD37 65], ---
  - Groot, H. de, Den Haag, 82911
  - Groot, H. de, Rijk, 83011
  - Groot, H. de, Amsterdam, 83012
  - Groot, H. de, Havelte, 83013
  - Groot, H. de, Voorburg, 83014
  - Groot, H. de, Kerkrade, 83017
  - Groot, H. de, Onstwedde, 83019
  - Groot, H. de, Assen, 83020
  - Groot, H. de, Sliedrecht, 83021
  - Groot, H. de, Wildervank, 83022
  - Groot, H. de, Zutphen, 83023
  - Groot, H. de, Zwolle, 83024
  - Groot, H. de, Groningen [PD27 103], ---
  - Groot, H. de, Rijk [PE28 1251], ---
  - Groot, H. de, Utrecht [PE54 4371], ---
    Onderdeel van een omslag met meerdere dossiers. Deze omslag is aan te vragen via archiefinventaris 2.09.16.01, inventarisnummer 3989, ten name van Aarsen, L.L.H.
  - Groot, H. van de, Oosterbeek [DM 1726], ---
  - Groot, H.A. de, 83025
  - Groot, H.A. de, Dordrecht, 83026
  - Groot, H.B. de, Bilthoven [PE27 956], ---
  - Groot, H.C.J. de, Nijmegen, 83027
  - Groot, H.D. de, Groningen, 83028
  - Groot, H.F.M. de, Voorburg, 83029
  - Groot, H.N. de, Arnhem, 83067
  - Groot, H.N. de, Arnhem [PE10 1409], ---
    Onderdeel van een omslag met meerdere dossiers. Deze omslag is aan te vragen via archiefinventaris 2.09.16.02, inventarisnummer 2323, ten name van Balke-Steenbergen, B.
  - Groot, H.T., Vianen [AT 73791], ---
    Onderdeel van een omslag met meerdere dossiers. Deze omslag is aan te vragen via archiefinventaris 2.09.16.05, inventarisnummer 6566, ten name van Gans, E.
  - Groot, H.T. de (I), Vianen, 83030
  - Groot, H.T. de (II), Vianen, 83031
  - Groot, I., Mijdrecht [DM 881], ---
  - Groot, I. de, Hilversum [PD1 3407], ---
  - Groot, I.P.J. de, Middelburg, 83033
  - Groot, J., Middelie, 82998
  - Groot, J., Amsterdam, 83038
  - Groot, J., Den Haag, 83042
  - Groot, J., Amsterdam, 83044
  - Groot, J., Arnhem, 83053
  - Groot, J., Heemstede, 83055
  - Groot, J., Enkhuizen, 83057
  - Groot, J., Hoorn, 83066
  - Groot, J., Hoorn [PE4 221], ---
  - Groot, J. de [PE18 214], ---
    Onderdeel van een omslag met meerdere dossiers. Deze omslag is aan te vragen via archiefinventaris 2.09.16.02, inventarisnummer 2503, ten name van Baarsma
  - Groot, J. de [WN 467], ---
    Onderdeel van een omslag met meerdere dossiers. Deze omslag is aan te vragen via archiefinventaris 2.09.16.03, inventarisnummer 5250, ten name van Corten, G.C.A.H.
  - Groot, J. de, Den Haag, 82974
  - Groot, J. de, Amsterdam, 83034
  - Groot, J. de, Amsterdam, 83035
  - Groot, J. de, Amsterdam, 83036
  - Groot, J de, Amsterdam, 83037
  - Groot, J. de, Amersfoort, 83039
  - Groot, J. de, Amsterdam, 83043
  - Groot, J. de, Amsterdam, 83045
  - Groot, J. de, Heemstede, 83046
  - Groot, J. de, Amsterdam, 83049
  - Groot, J. de, Arkel, 83050
  - Groot, J. de, Bloemendaal, 83051
  - Groot, J. de, Capelle aan den IJssel, 83052
  - Groot, J. de, Den Dolder, 83054
  - Groot, J. de, Heemstede, 83056
  - Groot, J. de, Den Haag, 83059
  - Groot, J. de, Hazerswoude, 83060
  - Groot, J. de, Den Helder, 83061
  - Groot, J. de, Amersfoort, 83062
  - Groot, J. de, Den Dolder, 83063
  - Groot, J. de, Drachten, 83064
  - Groot, J. de, Nieuwe Pekela, 83065
  - Groot, J. de, Ede, 83068
  - Groot, J. de, Groningen, 83069
  - Groot, J. de, Lopik, 83070
  - Groot, J. de, Langweer, 83071
  - Groot, J. de, Leeuwarden, 83072
  - Groot, J. de, Valkenburg, 83073
  - Groot, J. de, Roden, 83074
  - Groot, J. de, Rotterdam, 83075
  - Groot, J. de, Rotterdam, 83076
  - Groot, J. de, Schiedam, 83077
  - Groot, J. de, Sliedrecht, 83078
  - Groot, J. de, Utrecht, 83079
  - Groot, J. de, Maartensdijk, 83080
  - Groot, J. de, Wildervank, 83081
  - Groot, J. de, Amsterdam [PD1 1658], ---
  - Groot, J. de, Amsterdam [PD1 3544], ---
  - Groot, J. de, Amsterdam [WP 1257], ---
    Onderdeel van een omslag met meerdere dossiers. Deze omslag is aan te vragen via archiefinventaris 2.09.16.01, inventarisnummer 5296, ten name van Administratiekantoor voor Internationale Beleggingen NV
  - Groot, J. de, Amsterdam [WP 1746], ---
    Onderdeel van een omslag met meerdere dossiers. Deze omslag is aan te vragen via archiefinventaris 2.09.16.02, inventarisnummer 5331, ten name van Blok-Haag, J.J.
  - Groot, J. de, Bloemendaal [PE28 6597], ---
  - Groot, J. de, Den Andel [PD27 306], ---
    Onderdeel van een omslag met meerdere dossiers. Deze omslag is aan te vragen via archiefinventaris 2.09.16.03, inventarisnummer 4966, ten name van Dijkstra, K.
  - Groot, J. de, Groningen [PE27 161], ---
    Onderdeel van een omslag met meerdere dossiers. Deze omslag is aan te vragen via archiefinventaris 2.09.16.02, inventarisnummer 3350, ten name van Bakker, N.H.
  - Groot, J. de, Heemstede [PE28 1250], ---
  - Groot, J. de, Heemstede [PE28 4631], ---
  - Groot, J. de, Nieuwe Pekela [PE27 361], ---
  - Groot, J. de, Oudewater [PE26 261], ---
  - Groot, J. de, Sliedrecht [PD3 1072], ---
  - Groot, J. de, Utrecht [PE54 2468], ---
  - Groot, J. de, Valkenburg [PE40 485], ---